臺灣高等法院刑事裁定　　　　　　　　 96年度聲再字第339號
再審聲請人
即受判決人　甲○○
選任辯護人　陳貴德律師
　　　　　　蔡行志律師
上列再審聲請人因詐欺案件，對於本院95年度上訴字第4835號，
中華民國96年7月27日第二審確定判決（第一審判決：臺灣臺北
地方法院93年度訴字第1561號，起訴案號：臺灣臺北地方法院檢
察署92年度偵字第13402號），聲請再審，本院裁定如下：
    主  文
再審及停止刑罰執行之聲請均駁回。
    理  由
一、聲請意旨略以：(一)本院95年度上訴字第4835號原確定判決認
    定，再審聲請人即受判決人甲○○，為松怡工程企業有限公
    司（下稱松怡公司）、統領營造工程有限公司（下稱統領公
    司）負責人，羅昭安則係宏泰營造有限公司（下稱宏泰公司
    ）負責人。民國88年5月間，宏泰公司將承包臺北市政府養
    工處「基隆河雙溪出口下游疏浚工程」其中挖方工程，轉包
    予松怡公司，廢方工程轉包予統領公司。詎再審聲請人與羅
    昭安為節省棄土場費用，並辦理估驗、領取工程款，竟共同
    意圖為自己不法之所有，並基於概括之犯意，僅購買「平溪
    棄土場同意書」，實際上並未付費使用「平溪棄土場」，而
    係將工程棄土，傾倒至不詳處所，卻將上開同意書及相關文
    件，持交不知情之臺北市政府養工處承辦人員，以詐得棄土
    部分之工程款新臺幣（下同）6百76萬餘元。89年4月間，松
    怡公司又自宏泰公司，轉包臺北市政府養工處「基隆河疏浚
    工程」其中挖方、廢方工程，再審聲請人與羅昭安為節省棄
    土場費用，並辦理估驗、領取工程款，其未取得「苗栗縣西
    湖鄉鴨母坑棄土場」使用權，實際並未傾倒棄土至「苗栗縣
    西湖鄉鴨母坑棄土場」，卻偽造相關文件，持交不知情之臺
    北市政府養工處承辦人員，以詐得工程款9百81萬餘元。因
    而以再審聲請人連續犯94年2月2日修正公布，95年7月1日施
    行前刑法第339條第1項之詐欺取財罪，判處有期徒刑3年6月
    確定。(二)再審聲請人另於88年8月間，由統領公司承包臺北
    縣泰山鄉公所所發包「中港大排及溫子圳疏濬工程」，而以
    不實之「棄土收容證明書」，持向臺北縣泰山鄉公所請領工
    程尾款1千2百37萬餘元，未能得逞，經臺灣板橋地方法院以
    93年5月21日91年度訴字第2491號判決，以再審聲請人犯修
    正前刑法第339條第3項、第1項之詐欺取財未遂罪，判處有
    期徒刑8月，於93年7月9日確定（下稱前確定判決）。(三)前
    確定判決認定再審聲請人之犯罪時間，在原確定判決所認定
    犯罪時間之間，而犯罪行為態樣雷同，顯係出於概括之犯意
    反覆所為，有連續犯之裁判上一罪關係，應屬同一案件。原
    確定判決認定之犯罪事實，應為與前確定判決效力所及，應
    依刑事訴訟法第302條第1款規定，諭知免訴之判決。再審聲
    請人之選任辯護人在原確定判決案件審理中，於96年6月1日
    ，具狀檢附足生影響於判決之重要證據即前確定判決，據以
    提出答辯。詎原確定判決並未就前確定判決，予以審酌，仍
    諭知再審聲請人有罪判決。再審聲請人爰於送達原確定判決
    20日內，依刑事訴訟法第421條規定，聲請再審，並請依同
    法第435條第2項規定，裁定停止刑罰之執行等語。
二、按再審係就確定判決事實錯誤而設之救濟方法，就適用法律
    問題，不得聲請再審（最高法院46年臺抗字第60號判例參照
    ）。刑事訴訟法第420條第1項第6款所稱「新證據」，係指
    能證明原確定判決所認定之事實為錯誤者而言，與在認定事
    實後，論處罪刑所應依據之法律無涉（最高法院35年特抗字
    第21號判例參照）。刑事訴訟法第421條既同係規定聲請再
    審之事由，所謂漏未審酌足生影響於判決之重要「證據」，
    應為同一解釋，即指能證明原確定判決所認定之事實為錯誤
    者而言，並不包括適用法律問題。
三、經查，本件聲請再審意旨，並未指摘原確定判決因漏未審酌
    其所謂前確定判決之重要證據，造成該判決犯罪事實認定錯
    誤，而係指原確定判決認定之犯罪事實，應為前確定判決效
    力所及，詎原確定判決未諭知免訴之判決，而為有罪之判決
    。則聲請再審意旨所指上情，核屬法律適用問題。再審聲請
    既未主張原確定判決認定事實錯誤，依上開說明，自不得依
    刑事訴訟法第421條規定，聲請再審。本件再審聲請，為無
    理由，應予駁回。再審聲請既經駁回，其停止刑罰執行之聲
    請，即失所附麗，無從准許，應併予駁回。
四、據上論斷，應依刑事訴訟法第434條第1項，裁定如主文。
中　　華　　民　　國　　96　　年　　8 　　月　　31　　日
　　　　　　　　　刑事第十三庭審判長法  官  曾德水
                                    法  官  談  虎
                                    法  官  李錦樑
以上正本證明與原本無異。
不得抗告。
                                    書記官  吳金來
中　　華　　民　　國　　96　　年　　8 　　月　　31　　日
